【裁判字號】    90,易緝,108
【裁判日期】    901112
【裁判案由】    詐欺
【裁判全文】
臺灣臺南地方法院刑事判決                          九十年度易緝字第一八號
    公  訴  人  臺灣台南地方法院檢察署檢察官
    被      告  乙○○
右列被告因詐欺案件，經檢察官提起公訴（八十九年度偵緝字第三一八號），本院判
決如左：
    主  文
乙○○連續意圖為自己不法之所有，以詐術使人將本人之物交付，累犯，處有期徒刑
拾壹月。
    事  實
一、乙○○前曾因業務過失致死案件，經本院判處有期徒刑一年，經上訴駁回確定後
    ，甫於民國（下同）八十七年六月二十三日未經撤銷假釋視為執行完畢，猶不知
    悔改，竟基於為自己不法所有之概括犯意，明知自己無清償能力，竟分別於（一
    ）八十七年九月上旬某日，向甲○○佯稱需錢週轉，且於短期內即可返還為由，
    向甲○○借款新台幣（下同）四十五萬元，致甲○○誤信其為有資力之人而如數
    交付款項予乙○○；（二）乙○○又承接上開犯意，於八十七年十月二十七日，
    向甲○○佯稱欲將其用貸款所購置（實際上尚未付清）之自用小客車車號ＴＤ—
    八三七０號質押在甲○○處，並預先書立汽車買賣合約書一紙，使甲○○誤信其
    有清償能力，而再度貸借三十萬元；（三）乙○○復連續於八十七年十月下旬某
    日，向甲○○詐稱若能將前開自用小客車暫予返還，則其將至他處借錢還清所積
    欠之債務，同時並簽發一紙面額七十五萬元之本票予甲○○收執，使甲○○陷於
    錯誤，而將該車返還乙○○，嗣因乙○○一去不返，甲○○始知受騙。
二、案經甲○○訴由台灣台南地方法院檢察署檢察官偵查起訴。
    理  由
一、訊據被告乙○○固坦承有於前揭時地陸續向甲○○貸借款項乙節，但矢口否認有
    何詐欺之犯行，辯稱：本件只是單純的借貸，因為伊後來投資失敗，且車子被南
    紡公司透過動產擔保交易法索回，才沒辦法還錢云云，惟查：右揭事實，業據告
    訴人甲○○指訴綦詳，且參酌被告於八十七年三月二日甫假釋出獄，且無支付能
    力，業據其於本院審理時自承：當時伊剛假釋，經濟狀況不好，後來貸款買BMW
    ，但又還不出錢，只好向甲○○借錢等語可知，被告明知其於向甲○○借錢時已
    處於支付不能之狀態，竟隱瞞其所使用之BMW係貸款而來之事實，使甲○○陷於
    錯誤而同意借貸，是其於借款伊始即有詐欺意圖，堪以認定，被告前揭所辯，其
    並非故意詐欺云云，實不可採信。此外，並有被告所開立之本票及汽車買賣合約
    書各一紙附卷足憑，是本件事證明確，被告前揭連續詐欺犯行堪以認定，應予依
    法論科。
二、核被告乙○○所為，係犯刑法第三百三十九條第一項之詐欺取財罪。被告三次詐
    欺犯行，時間緊接，方法相同，觸犯構成要件相同之罪名，顯係基於概括犯意反
    覆為之，依連續犯規定論以一罪，並依法加重其刑。查被告前曾因業務過失致死
    案件，經本院判處有期徒刑一年，並經上訴駁回確定，甫於八十七年六月二十七
    日執行完畢，有卷附台灣高等法院被告全國前案記錄表可按，其受有期徒刑執行
    完畢，五年以內再犯有期徒刑以上之罪，為累犯，依法遞加重其刑。爰審酌被告
    犯罪動機、犯罪手段及犯後態度等一切情狀，量處如主文所示之刑，以示懲儆。
三、又公訴意旨另以：被告乙○○於八十七年十月中旬以支票一紙向甲○○詐借款項
    三十萬元，因認被告乙○○涉有詐欺罪嫌。然查被告詐欺之次數及行為係三次，
    已如前述，且觀諸全案亦未見告訴人提出該紙支票或退票理由單，是公訴意旨認
    此部分涉有詐欺罪即有未合，此外復查無其他證據證明被告確有公訴人所指此部
    分之犯行，惟公訴意旨認此部分與前揭論罪科刑之詐欺罪間有連續犯關係，屬裁
    判上一罪，爰不另為無罪之諭知。
據上論斷，應依刑事訴訟法第二百九十九條第一項前段，第五十六條、刑法第三百三
十九條第一項、第四十七條，罰金罰鍰提高標準條例第一條前段，判決如主文。
本案經檢察官周文祥到庭執行職務。
中    華    民    國      九十        年    十一        月    十二      日
                                  臺灣臺南地方法院刑事第三庭
                                            法  官
右正本證明與原本無異。
如不服本判決，應於判決送達後十日內，向本院提出上訴狀。
                                          書記官
中    華    民    國      九十        年    十一        月    十二      日
附錄本件論罪科刑法條：
中華民國刑法第三百三十九條第一項
意圖為自己或第三人不法之所有，以詐術使人將本人或第三人之物交付者，處五年以
下有期徒刑、拘役或科或併科一千元以下罰金。


司法院資訊處製作；財團法人民間司法改革基金會備份。
